---
title: "620pj"
author: "Han Zhang"
date: "2/24/2022"
output: pdf_document
---

```{r setup, include=FALSE}
knitr::opts_chunk$set(echo = TRUE)
```

```{r}
library(tidyverse)
library(ggplot2)
library(tidyr)
library(readr)
library(readxl)
library(lubridate)
```

### 把clean data 导入分成三个table t1,t2,t3
### 把三个table 融合成一个table tt
```{r}
t1 = read_excel(path = './rawdata/t1.xlsx',
                col_types = c("date","numeric","numeric","numeric","date",'text','logical'))
t2 = read_excel(path = './rawdata/t2.xlsx',
                  col_types = c("date","numeric","numeric","numeric","date",'text','logical'))
t3 = read_excel(path = './rawdata/t3.xlsx',
                col_types = c("date","numeric","numeric","numeric","date",'text','logical'))
for (i in 1:length(t3$date)) {
  t3$pickups_1st[i] = ymd_hms(paste(as.character(t3$date[i]), strsplit(as.character(t3$pickups_1st[i]),split = " ")[[1]][2]))
}

colnames(t2) = c('date',"total_st","social_st","pickups","pickups_1st","weekday","if_weekend")
for (i in 1:length(t2$date)) {
  t2$pickups_1st[i] = ymd_hms(paste(as.character(t2$date[i]), strsplit(as.character(t2$pickups_1st[i]),split = " ")[[1]][2]))
}

t1[['first_pick_time']] = hour(t1$pickups_1st) + minute(t1$pickups_1st)/60
t2[['first_pick_time']] = hour(t2$pickups_1st) + minute(t2$pickups_1st)/60
t3[['first_pick_time']] = hour(t3$pickups_1st) + minute(t3$pickups_1st)/60
t1 = cbind(t1,id = 1)
t2 = cbind(t2,id = 2)
t3 = cbind(t3,id = 3)
# calculate the screen time except for the social purpose 
t1[['other_st']] = t1[['total_st']] - t1[['social_st']]
t2[['other_st']] = t2[['total_st']] - t2[['social_st']]
t3[['other_st']] = t3[['total_st']] - t3[['social_st']]
tt = rbind(t1,t2,t3)
```


### federated learning
先算各自outcome的均值y1 y2 y3 汇总得到ybar
算 predictor的均值x1，x2,x3  算得xbar
n1,n2,n3 represent the number of observation
```{r}
n1 = nrow(t1)
n2 = nrow(t2)
n3 = nrow(t3)
n = n1+n2+n3
x = 'pickups'
y = 'social_st'
x_bar = (sum(t1[[x]]) +sum(t2[[x]]) +sum(t3[[x]]))/n
y_bar = (sum(t1[[y]])+sum(t2[[y]]) +sum(t3[[y]]))/n

```
返回均值 用于算ssx ssy ssxy
```{r}
ssx1 = sum((t1[[x]] - x_bar)^2)
ssx2 = sum((t2[[x]] - x_bar)^2)
ssx3 = sum((t3[[x]] - x_bar)^2)

ssx = ssx1+ssx2+ssx3

ssy1 = sum((t1[[y]] - y_bar)^2)
ssy2 = sum((t2[[y]] - y_bar)^2)
ssy3 = sum((t3[[y]] - y_bar)^2)
ssy = ssy1+ssy2+ssy3

ssxy1 = sum((t1[[x]] - x_bar)*(t1[[y]] - y_bar))
ssxy2 = sum((t2[[x]] - x_bar)*(t2[[y]] - y_bar))
ssxy3 = sum((t3[[x]] - x_bar)*(t3[[y]] - y_bar))

ssxy = ssxy1 +ssxy2+ ssxy3
  
beta1_hat = ssxy/ssx
beta0_hat = y_bar- beta1_hat*x_bar
```

把返回的beta1 beta0 用于算各自的fitted value 的MSE
和总体的mse

```{r}
MSE1 = sum((t1[[y]] - t1[[x]] * beta1_hat-beta0_hat)^2)
MSE2 = sum((t2[[y]] - t2[[x]] * beta1_hat-beta0_hat)^2)
MSE3 = sum((t3[[y]] - t3[[x]] * beta1_hat-beta0_hat)^2)
MSE_total = (MSE1+MSE2+MSE3)/(n-2)
```

将返回的mse_total用于计算var

```{r}
var_beta1_hat = MSE_total/ssx
st_beta1_hat = sqrt(var_beta1_hat)
cat('Beta1:',beta1_hat,'\n')
cat('st error',st_beta1_hat)

```

```{r}
library(knitr)
library(kableExtra)
idn = c(1,2,3)
obs = c(n1,n2,n3)
x_bar_indi = c(mean(t1$pickups),mean(t2$pickups),mean(t3$pickups))
y_bar_indi = c(mean(t1$social_st),mean(t2$social_st),mean(t3$social_st))
table1 = cbind(idn,obs,round(x_bar_indi,2),round(y_bar_indi,2))
knitr::kable(table1,col.names= c('ID','Observations\n Number','Average of\n Pickup Times (X)','Average of\n Social Screen Time (Y)'))%>% kable_styling(bootstrap_options = c("striped"),full_width = F,position = "left") %>% save_kable('table1.pdf')

```

```{r}
sumofsquarex = round(c(ssx1,ssx2,ssx3),2)
sumofsquarexy = round(c(ssxy1,ssxy2,ssxy3),2)
table2 = cbind(idn,sumofsquarex,sumofsquarexy)
knitr::kable(table2,col.names= c('ID','SSX','SSXY'))%>% kable_styling(bootstrap_options = c("striped"),full_width = F,position = "left") %>% save_kable('table2.pdf')
```
```{r}
sse = round(c(MSE1,MSE2,MSE3),2)
table3 = cbind(idn,sse)
knitr::kable(table3,format ='html' ,col.names= c('ID','SSE'))%>% kable_styling(bootstrap_options = c("striped"),full_width = F,position = "left") %>% save_kable('table3.pdf')
```


```{r}
comfirm = lm(as.formula(paste(y,'~', x)),data=tt)
summary(comfirm)
```
### meta learning


$n = n_1 +n_2+n_3$  $\bar{x} = \frac{\sum_{i=1}^{3}\bar{x}_i \times n_i}{n_1 +n_2+n_3}$
$\bar{y} = \frac{\sum_{i=1}^{3}\bar{y}_i \times n_i}{n_1 +n_2+n_3}$

$ssx_k = \sum_{i=1}^{n_k}(x_{ki} -\bar{x})^2$
$ssxy_k = \sum_{i=1}^{n_k}[(x_{ki} -\bar{x})\times (y_{ki} -\bar{y})]$

$\beta_1 = \frac{\sum_{k=1}^3 ssxy_k}{\sum_{k=1}^{3} ssx_k}$
$\beta_0 = \bar{y} - \bar{x}\times\beta_1 $

$SSE_k = \sum_{i=1}^{n_k} (y_{ki} - \beta_0 -\bar{x}_{ki}\times\beta_1 )^2$
$MSE = \frac{\sum_{k=1}^{3}SSE_k}{n-2}$

$Var(\beta_1) = \frac{MSE}{SSX}$
$Var(\beta_0)= MSE \times (\frac{1}{n} + \frac{\bar{x}^2}{SSX})$

### beta 
```{r}
# mul_fit  = lm(social_st ~ pickups+if_weekend+first_pick,data = tt)
```

